臺灣臺北地方法院刑事判決　　　　　　　100年度訴字第710號
公　訴　人　臺灣臺北地方法院檢察署檢察官
被　　　告　黃俊為
選任辯護人　黃重鋼律師
　　　　　　林詠嵐律師
上列被告因違反毒品危害防制條例案件，經檢察官提起公訴（10
0 年度偵字第8450號），本院判決如下：
    主  文
黃俊為販賣第二級毒品，處有期徒刑柒年貳月，未扣案之販賣第
二級毒品所得之財物新臺幣壹仟元沒收，如全部或一部不能沒收
時，以其財產抵償之；又販賣第二級毒品，處有期徒刑柒年貳月
，未扣案之販賣第二級毒品所得之財物新臺幣壹仟伍佰元沒收，
如全部或一部不能沒收時，以其財產抵償之；又明知為禁藥而轉
讓，處有期徒刑肆月。應執行有期徒刑拾貳年，未扣案之販賣第
二級毒品所得之財物新臺幣貳仟伍佰元沒收，如全部或一部不能
沒收時，以其財產抵償之。
    事  實
一、黃俊為明知安非他命為毒品危害防制條例第2 條第2 項第2
    款所稱之第二級毒品，依法不得販賣，竟基於販賣第二級毒
    品安非他命以營利之犯意：
  (一)於民國98年4 月11日9 時12分32秒，黃俊為接獲林鈺融來電
    洽購第二級毒品安非他命後，即於同日上午某時許在臺北市
    某處，以新臺幣（下同）1,000 元之價格，販賣重量不詳之
    第二級毒品安非他命與林鈺融。
  (二)於98年4 月12日4 時52分3 秒許，黃俊為再接獲林鈺融來電
    表示欲與真實姓名、年籍不詳之友人合資購買第二級毒品安
    非他命，雙方約定在臺北市○○區○○路「紅翻天」餐廳附
    近交易，嗣於同日5 時20分許，林鈺融載該名友人至上開處
    所與黃俊為交易後即先行離開，黃俊為即以1,500 元之價格
    ，販賣重量不詳之第二級毒品安非他命與林鈺融及該名友人
    。
二、黃俊為明知MDMA係毒品危害防制條例所定之第二級毒品，並
    經列入藥事法禁藥管理，依法不得轉讓。竟基於轉讓禁藥之
    犯意，於98年4 月13日某時，在臺北市○○○路、市○○道
    口之金磚酒店內，轉讓禁藥即第二級毒品之MDMA2 顆與何景
    沛。
三、案經臺灣臺北地方法院檢察署檢察官簽分偵查後提起公訴。
    理  由
壹、程序事項：
一、被告以外之人於審判外向法官所為之陳述，得為證據，刑事
    訴訟法第159 條之1 第1 項定有明文。本判決下列所引用之
    證人林鈺融、何景沛於本院99年度訴字第262 號案件（下稱
    前案）99年6 月1 日審理程序中之具結證詞，雖係審判外陳
    述，惟均係向法官所為，揆諸前揭規定，自有證據能力。
二、按被告以外之人於審判外之言詞或書面陳述，除法律有規定
    者外，不得作為證據；又被告以外之人於審判外之陳述，雖
    不符合同法第159條之1至第159條之4之規定，但經當事人於
    審判程序同意作為證據，法院審酌該言詞陳述或書面陳述作
    成時之情況，認為適當者，亦得為證據。當事人、代理人或
    辯護人於法院調查證據時，知有第159條第1項不得為證據之
    情形，而未於言詞辯論終結前聲明異議者，視為有前項之同
    意，刑事訴訟法第159條第1項及第159條之5分別定有明文。
    本判決下列所引用其餘證據資料，均經依法踐行調查證據程
    序，當事人於本院言詞辯論終結前亦未聲明異議，本院審酌
    證據資料製作時之情況，均無違法不當及證明力明顯過低之
    瑕疵，亦查無依法應排除其證據能力之情形，認以之作為證
    據應屬適當，皆有證據能力。
貳、實體事項：
一、關於犯罪事實欄一販賣安非他命部分：
    訊據被告矢口否認有何販賣第二級毒品安非他命之犯行，辯
    稱：伊沒有施用安非他命，之前證人林鈺融會打電話給伊，
    因為證人林鈺融有施用安非他命，知道伊當時有在吃藥，所
    以才會問我有無安非他命，伊真的沒有賣安非他命。伊從頭
    到尾都只是一起買，或是跟人家一起玩，從來沒有賣毒品云
    云，辯護人則為其辯護稱：證人林鈺融在前案警詢中，先供
    稱是向被告購買K 他命，在審理中又改稱只向被告購買安非
    他命，其證詞前後矛盾，指述不一，難認有何證據價值。又
    證人林鈺融指證被告販賣安非他命部分，證詞亦多次矛盾：
    前審審理中法官問98年4 月11日當天究竟有無見到面，證人
    說沒有，其後又說有跟被告見面拿東西，顯有矛盾；法官問
    4 月12日上午4 時、5 時的通聯譯文是否為跟被告之通話，
    證人說是，並說就是拿安非他命那一次沒有別次，之後又說
    跟被告拿了兩次，供述前後不一；關於交易對象證人都說是
    被告親手交給他的，嗣後又改說是朋友要的，是證人載朋友
    到紅翻天，由朋友向被告拿的，這部分的供述也不一致；再
    者就證人所述其使用毒品的數量，其稱4 月12號拿1,500 元
    可以用1 個星期，所以4 月11日拿1,000 元的量，應該可以
    用3 、4 天，然其卻於隔天又拿了1,500 元的量，顯然不合
    情理。況證人於本案到庭作證之供述更是完全推翻先前之證
    詞，故其指證不可採信云云。惟查：
  (一)證人林鈺融於98年4 月11日9 時12分32秒，以電話向被告洽
    購安非他命，雙方隨即於1 個半小時之後進行交易，由被告
    在臺北市不詳地點，以1,000 元之價格販賣數量不詳之安非
    他命與證人林鈺融等情，業據證人林鈺融於前案審理中結證
    稱：「糖果」是指安非他命，98年4 月11日上午9 時12分32
    秒的通訊監察譯文是伊跟被告的對話，伊當天在跟被告說安
    非他命的事情，伊要跟被告拿安非他命，被告說要收1,000
    元，只有零點多克，大約是我平常使用3 、4 次的量，時間
    過太久，伊不記得在哪裡拿安非他命了，當天有拿1,000 元
    給被告，大約在通話後隔1 個半小時被告才拿安非他命給伊
    ，之所以會跟被告買安非他命，是因為是被告跟伊講說他有
    安非他命等語綦詳（詳偵卷第13-1至14-1頁），再參以附表
    編號1 之通訊監察譯文顯示證人先向被告稱：「你那邊還有
    沒有糖果？」被告旋即回答：「有啊。」嗣後被告再度確認
    ：「今天還有要拿嗎？」證人復答以：「有。」被告則回以
    ：「那我今天就進市區親自幫你服務」等語（詳偵卷第31頁
    ），足見被告確實與證人談妥欲進行第二級毒品安非他命之
    交易。又審酌證人與被告並無怨隙，且證人於本案審理作證
    時，尚且冒偽證重罪之風險故意設詞以維護被告（詳下述）
    ，足見被告於前案作證時，應無故意構陷被告之動機，又此
    部分之證詞亦有相關譯文可資佐證，是證人上開證述，自堪
    採信。況被告亦於本院審理時坦認「糖果」係指安非他命無
    訛（詳本院卷二第27頁反面），益證證人所言為真。從而以
    上開譯文與證人之證述、被告之供詞詳加對照、勾稽，被告
    於98年4 月11日上午某時許，在臺北市不詳地點，以1,000
    元之價格販賣第二級毒品與證人林鈺融之事實，洵堪認定無
    訛。
  (二)證人林鈺融復於98年4 月12日4 時52分3 秒許以電話聯絡被
    告，告以其與友人還要合資購買安非他命，並於同日5 時許
    在臺北市○○區○○路「紅翻天」餐廳附近，由被告以1,50
    0 元之價格，販賣數量不詳之安非他命與證人及其友人，並
    由其友人出面付款取貨等情，業據證人於前案結證稱：附表
    編號2 、3 之通訊監察譯文都是伊跟被告的對話，伊買兩次
    安非他命，11日買一次，12日買一次，兩次都是在臺北市區
    交易，12日那次大概買1,500 元，比11日拿的安非他命的量
    多，大約是伊可以用1 個星期的量。譯文中的「他們」是指
    朋友，是朋友要的，伊跟伊朋友一起去拿，雖然電話中伊說
    伊不方便出門，但伊後來還是出門了，伊跟伊朋友一起去，
    伊把朋友載到紅翻天那個地方，伊就去別的地方，才接到被
    告的電話。伊沒有親眼見到被告拿毒品給伊朋友，但伊朋友
    有拿安非他命給伊看，因為伊和朋友要一起使用，是伊朋友
    把錢交給被告，錢是伊跟伊朋友一起出的，一人一半，伊事
    先將錢交給伊朋友，伊朋友再去買等語明確（詳偵卷第14-1
    頁至第15頁、第16-1至17-1頁）。細譯附表編號2 之通訊監
    察譯文，證人告以「他們還要」時，被告並未對「還要什麼
    東西」表達疑問，其顯然明瞭證人所要的東西為何，究其所
    以，應係因為證人甫向被告購買安非他命，是被告基於先前
    之經驗與事情脈絡，即明瞭證人還要之物必係安非他命，佐
    以被告初時甚且先以懷疑的態度回答「講真的」，更可見被
    告對於證人甫取得安非他命不到24小時內，竟再次要求向其
    購買安非他命感到奇怪，嗣經證人答以「是另外一個要的」
    ，被告始相信證人所言。觀諸上開譯文，足認證人確係再次
    向被告要求購買安非他命無疑。又證人答以「不是我，是另
    一個要的」等語，與證人證述合資購買情節雖非全然吻合，
    然一般購毒者於購毒過程中，為避免警方經通訊監察而查獲
    ，通常會採用較為簡略或抽象的對話方式，是證人未於電話
    中明確表明係要合資購買，亦符常情，況證人以上開話語回
    答，與實情亦非絕對衝突，是證人上開所述證詞與通訊監察
    譯文仍屬情節相符。再觀諸附表編號3 所示之通訊監察譯文
    ，被告問以「他們在哪？」證人答以「就外面啊」等情，亦
    與證人所述其並不在交付毒品之現場，而係由證人之友人出
    面交付毒品一節相符，更足佐證被告確有與證人之友人見面
    完成交易之事實。且證人並無設詞構陷被告之動機，業如前
    述，益足認證人上開證述為可採。是以證人前開證述與上揭
    通訊監察譯文互相稽核，被告於98年4 月12日5 時許再次以
    1,500 元之價格販賣安非他命與證人及其友人之事實，應可
    認定無疑。
  (三)證人林鈺融雖於本院審理時改稱：前案審理時說要跟被告拿
    安非他命，是跟被告一起花錢跟別人拿、一起玩的意思，那
    時候藥吃太大，所以胡言亂語；附表編號2 所示之通話是伊
    朋友講的，伊朋友要找被告一起買，不知道伊朋友有沒有持
    續去找，「還要」的意思是說還要安非他命，附表編號3所
    示之電話是伊朋友打的，伊朋友會拿別人電話打，朋友的名
    字不知道，時間這麼久，也沒有聯絡了，是伊朋友與被告一
    起花錢拿毒品，伊不知道伊朋友有無實際去找被告，前案作
    證的時候吃藥吃到不省人事，什麼話都會亂說，因為害怕，
    伊在附表編號1 所示的通話中，問被告「你那邊還有沒有糖
    果」，是問被告那邊還有沒有，要一起拿，伊沒有向被告購
    買過安非他命云云（詳本院卷二第23頁至第25頁），惟查：
    1.證人林鈺融於前案作證時，就檢察官、辯護人與被告之詰
      問皆能切題回答，並無胡言亂語之情，此有該次審理程序
      筆錄附卷供參（詳偵卷第5 至23頁）。又該次作證時，證
      人林鈺融對於被告販賣第二級毒品之犯行指證歷歷，衡諸
      常情，證人若因害怕而不敢據實作證，一般皆應避免指證
      他人犯罪而招致怨恨，殊無因為害怕卻反而指證他人之理
      ，證人聲稱係因害怕、吃藥吃太多所以胡言亂語云云，並
      無可採。
    2.觀諸附表編號1 之通訊監察譯文，並無隻字片語提到證人
      要與被告合資購買之情，而其對話內容：「你那邊還有沒
      有糖果？」「有阿怎麼了？」「拿別人的結果別人有加東
      西。」「我就跟你講說跟我拿就好了。」「今天還有要拿
      嗎？」「有。」「那我今天就進市區親自幫你服務」等語
      ，依照一般人之理解，應係證人欲向被告購買安非他命，
      被告答應親自交付安非他命予證人無訛，並無任何合資購
      買之意，其語意甚明，並無模稜兩可。況被告亦自承其沒
      有使用過安非他命，也沒有跟證人合資購買安非他命等語
      （詳本院卷二第28頁），足見證人於本院之證述顯有不實
      ，並無可採。
    3.詳閱附表編號2 、3 之通訊監察譯文，並無任何人刻意表
      明身份，與一般人借用他人手機均會另行表明身份以使對
      方瞭解通話對象之常情不同，足見該通電話確係電話持有
      者即證人與被告親自所為。況被告自承並未施用安非他命
      ，亦如前述，其並無可能與證人之友人合資購買安非他命
      ，且觀諸附表編號2 、3 所示之譯文內容，亦無如此理解
      之可能。是證人事後翻異前詞，顯係為維護被告而設，與
      實情不符，難採為對被告有利之證據。
  (四)按販賣毒品罪之所謂「意圖」，即犯罪之目的，原則上不以
    發生特定結果為必要，只需有營利之意圖為已足，不以買賤
    賣貴而從中得利為必要。又販賣毒品遭查獲後，除非向訴追
    機關供出其販入及販出時之價格，否則司法機關衡難探知販
    入及販出價格，況毒品之黑市價格常因查緝毒品之寬嚴不同
    、販賣之人為大盤商、中盤商、小盤商而有不同，且販賣之
    人摻入雜質比例、買入者買入之數量，甚至販賣者與買入者
    之交情，亦影響毒品之販入及販出價格（最高法院97年度台
    上字第2109號判決意旨、88年度台上字第2398號判決意旨參
    照）。且查，販賣第二級毒品可處無期徒刑或7 年以上有期
    徒刑，並得併科700 萬元以下罰金，修正前毒品危害防制條
    例第4 條第2 項定有明文，是販賣毒品係屬嚴重違法行為，
    苟遭逮獲，後果嚴重，毒販出售毒品時無不小心翼翼，不敢
    公然為之，且安非他命並無公定之價格，並可任意分裝或增
    減其份量，而每次買賣之價量，亦隨時依雙方關係之深淺、
    當時之資力、需求程度及對行情之認知等因素而異其標準，
    非可一概而論，因之販賣之獲利，除經坦承犯行，或帳冊價
    量均臻明確外，委難查得實情，而販賣之人從價差或量差中
    牟利方式雖異，惟其圖利之非法販賣行為則均相同，是縱未
    確切查得販賣賺取之實際差價，但除別有事證，足認係按同
    一價格轉讓，確未牟利之情形外，尚難執此認非法販賣之事
    證有所不足，致知過坦承者難辭重典，飾詞否認者反得逞僥
    倖，而失情理之平；且苟無利可圖，應無甘冒被查緝法辦之
    危險而平白為無償轉讓毒品之可能，是其販入之價格必較售
    出之價格低廉，而有從中賺取買賣差價牟利之意圖及事實，
    應屬符合論理法則且不違背社會通常經驗之合理判斷。是以
    ，本件被告雖未自白，而無法查得其購入毒品之成本，惟其
    願甘冒重刑而為本件兩次販賣毒品之犯行，足認有利可圖，
    其主觀上有營利之意圖，應堪認定。
  (五)被告雖以證人問伊有沒有糖果，就是直接問伊的朋友有沒有
    安非他命，因為證人知道伊的朋友有在賣，說要進城為證人
    服務是幫證人向朋友拿毒品，那次實際並沒有拿等語置辯（
    詳本院卷二第28頁反面），惟經核附表編號1 之譯文，其內
    容明白是由證人詢問被告「你那邊還有沒有糖果？」，被告
    未經思索即回答「有阿」，足見證人詢問之對象顯係被告本
    人，而非被告之朋友；且苟如被告所辯，證人是要問被告之
    朋友有沒有安非他命，而被告手上並未有安非他命可供販賣
    ，被告如何能在證人詢問有無安非他命之際，即迅速並確定
    地給予肯定之答案？足見被告並不需要向其友人確認手上有
    無安非他命，其本身即持有安非他命可供販賣無疑，是被告
    所辯與譯文內容顯然不符，顯係臨訟杜撰之詞，並無可採。
    至被告又辯稱編號2 、3 之通話中，伊僅係幫證人他們聯絡
    賣毒的朋友，實際上不知道他們有沒有見到面云云，亦與譯
    文內容不符，並無可採。
  (六)被告之辯護人雖以前詞為被告辯護，然查：證人於前案審理
    時作證指述被告販賣第二級毒品安非他命之詞，固與其於前
    案警詢時陳稱係向被告購買K 他命之陳述未合，惟證人於警
    詢時之陳述並未具結，其可信性本不如審理時經具結所為之
    陳述，尚難以可信性較為薄弱之警詢陳述而攻擊審理中經具
    結之證詞，況其於前案審理時之證詞均有客觀之通訊監察譯
    文可資佐證，足供擔保其可信性。又證人之證述應就前後文
    之語意整體理解其證述情節，以探求證人陳述之真意，不宜
    斷章取義，片面指摘單一證詞與前後文之誤差，而認證人之
    指述全不可採。查證人雖證稱：98年4 月11日23時10分40秒
    之通話後，伊就先回去了，當天與被告並未見到面等語（詳
    偵卷第13-1頁），惟該問題係針對上開通聯而發，證人亦係
    針對該次通聯之後有無與被告見面而回答，尚難以此而認證
    人於98年4 月11日全天均未與被告見面，而謂證人其餘證述
    全不可採信。又證人先係證稱：附表編號2 、3 所示之通話
    內容，是拿安非他命那次，沒有別次（詳偵卷第14-1至15頁
    ）等語，後經檢察官追問，始答稱：總共買2 次安非他命，
    11日買1 次，12次買1 次等語（詳偵卷第15頁）；證人復先
    證稱：4 月11日與12日兩次都是被告親手將安非他命拿給伊
    ，伊當場給錢等語（詳偵卷第15至15-1頁），後經辯護人行
    覆主詰問並提示相關譯文後，方改稱：12日那次是伊朋友去
    拿的等語（詳偵卷第17頁），其證述雖有前後出入不一之情
    ，惟此或係因為證人記憶不清，亦可能係因其表達不周，尚
    難以此一概遽論證人之證述均不可採。況證人上開經本院採
    信之證述，均有相關通訊監察譯文可資佐證，足供擔保其可
    信性，已如上述，堪認證人並無虛詞構陷被告之情。又辯護
    人另辯護稱證人自承其於11日所購買之安非他命係足供使用
    3 至4 日之數量，應無必要於12日再度向被告購買毒品等語
    ，然查證人既證稱其於12日係與友人合資向被告購買毒品，
    則證人縱使已於11日購得足供使用之毒品，其因應友人之合
    資邀約而於翌日再度向被告購買毒品，亦非絕對違反常理，
    自難以此遽認證人所言不足採信。
  (七)綜上所述，被告關於犯罪事實欄一之犯行，有前開證人之指
    述與相關通訊監察譯文在卷可證，堪予認定無誤。
二、關於犯罪事實欄二轉讓MDMA部分：
    此部分犯罪事實，業據被告黃俊維於本院審理時坦承不諱，
    核與證人何景沛於前案審理之證述情節大致吻合，足認被告
    上開自白與事實相符，堪以採信。是被告此部分之犯行，應
    堪認定。
三、綜上所述，本件事證明確，被告兩次販賣第二級毒品安非他
    命以及轉讓禁藥MDMA之犯行均堪認定，應予依法論科。
四、論罪科刑部分：
  (一)毒品危害防制條例第2 條第2 項業於被告行為後之98年5 月
    20日修正，修正前之規定為：「製造、運輸、販賣第二級毒
    品者，處無期徒刑或七年以上有期徒刑，得併科新臺幣七百
    萬元以下罰金。」，修正後之規定則為：「製造、運輸、販
    賣第二級毒品者，處無期徒刑或七年以上有期徒刑，得併科
    新臺幣一千萬元以下罰金。」經比較新舊法，以修正後之規
    定並未較有利於被告，故依刑法第2 條第1 項前段之規定，
    應適用修正前之毒品危害防制條例第2 條第2 項。
  (二)第二級毒品MDMA屬安非他命類藥品，業經行政院衛生署75年
    7 月11日衛署藥字第597627號公告，認屬藥事法規範之禁藥
    。故行為人明知為MDMA而轉讓予他人者，除成立毒品危害防
    制條例第8 條第2 項之轉讓第二級毒品罪外，亦構成藥事法
    第83條第1 項之轉讓禁藥罪。而藥事法第83條第1 項係於93
    年4 月21日修正公布，同年月23日施行，為毒品危害防制條
    例之後法，且藥事法第83條第1 項之法定刑為7 年以下有期
    徒刑，得併科新臺幣500 萬元以下罰金，與毒品危害防制條
    例第8 條第2 項之法定刑為6 月以上，5 年以下有期徒刑，
    得併科新臺幣70萬元以下罰金相較後，以藥事法第83條第1
    項之法定刑為重。又以毒品之範圍尚包括影響精神物質與其
    製品，而藥事之管理，亦非僅止於藥品之管理，毒品未必均
    係經公告列管之禁藥，禁藥亦非必均為毒品，毒品危害防制
    條例與藥事法二者，並無必然之特別法與普通法關係。是除
    有轉讓之第二級毒品達毒品危害防制條例第8 條第6 項之一
    定數量，或成年人對未成年人為轉讓行為，分別依同條例第
    8 條第6 項、第9 條加重後之法定刑較藥事法第83條第1 項
    之法定刑為重之情形外，因藥事法第83條第1 項為後法，且
    為重法，二者有法條競合關係，自應優先適用藥事法第83條
    第1 項之規定處斷。
  (三)核被告所為，就犯罪事實欄一之部分，係犯修正前毒品危害
    防制條例第4 條第2 項之販賣第二級毒品罪；就犯罪事實欄
    二之部分，因被告轉讓之數量僅有2 顆，並無證據足證已達
    到毒品危害防制條例第8 條第6 項之加重標準，故被告此部
    分所為，係犯藥事法第83條第1 項之轉讓禁藥罪。公訴意旨
    認被告此部分所為係違反毒品危害防制條例第8 條第2 項之
    轉讓第二級毒品罪嫌，容有未洽，惟起訴之基本事實相同，
    復經本院告知被告變更後之法條，以利其防禦，爰依刑事訴
    訟法第300 條規定變更起訴法條而審理之。被告所犯2 次販
    賣第二級毒品與1 次轉讓禁藥犯行，其犯意各別，行為互殊
    ，應予分論併罰。至於被告自白無償轉讓MDMA予何景沛而違
    反藥事法第83條第1 項之轉讓禁藥罪，因藥事法並無關於轉
    讓禁藥於偵查及審判中自白，即應減輕其刑之規定，此部分
    自無割裂適用毒品危害防制條例第17條第2 項規定之餘地（
    最高法院99年度臺上字第4426號判決意旨及臺灣高等法院98
    年度法律座談會研討意見可資參照），附此敘明。
  (四)爰審酌被告正值青壯，不思以正當方式謀生，無視政府禁絕
    毒品之嚴令，竟肆意販賣毒品，助長毒品流通之風，嚴重危
    害國民健康與社會安定，犯後僅坦承刑責較輕之轉讓禁藥部
    分，難認犯後態度良好，復審酌其年輕識淺，自制力不足，
    販賣以及轉讓之數量非鉅，所得亦屬有限，以及其犯罪之動
    機、手段等一切情狀，分別量處如主文所示之刑，並定應執
    行之刑，以示懲戒。
  (五)被告兩次販賣第二級毒品安非他命所得之財物共計2,500 元
    ，應依毒品危害防制條例第19條第1 項之規定予以宣告沒收
    ，如全部或一部不能沒收時，以其財產抵償之。至被告用以
    聯繫販賣毒品之手機門號0000000000號SIM 卡1 枚，因未扣
    案，為免執行困難，爰不另為沒收之諭知。至其所持用之手
    機1 支，因無積極證據證明係被告所有，亦不另行沒收。
  (六)至證人林鈺融於100 年11月4 日在本院審理具結作證之陳述
    ，是否構成偽證罪，應由臺灣臺北地方法院檢察署檢察官另
    行偵辦，附此敘明。
據上論斷，應依刑事訴訟法第299 條第1 項前段、第300 條，修
正前毒品危害防制條例第4 條第2 項，毒品危害防制條例第19條
第1 項，藥事法第83條第1 項，刑法第11條前段、第2 條第1 項
前段、第51條第5款之規定，判決如主文。
本案經檢察官林彥均到庭執行職務
中    華    民    國   100    年    11    月    25    日
                  刑事第八庭審判長法  官  李桂英
                                  法  官  陳雯珊
                                  法  官  黃志中
以上正本證明與原本無異。
如不服本判決應於收受送達後10日內向本院提出上訴書狀，並應
敘述具體理由；其未敘述上訴理由者，應於上訴期間屆滿後20日
內向本院補提理由書（均須按他造當事人之人數附繕）「切勿逕
送上級法院」。
                                書記官  汪郁棨
中    華    民    國   100    年    11    月    25    日
附錄論罪科刑條文：
修正前毒品危害防制條例第4條：
製造、運輸、販賣第一級毒品者，處死刑或無期徒刑；處無期徒
刑者，得併科新臺幣一千萬元以下罰金。
製造、運輸、販賣第二級毒品者，處無期徒刑或七年以上有期徒
刑，得併科新臺幣七百萬元以下罰金。
製造、運輸、販賣第三級毒品者，處五年以上有期徒刑，得併科
新臺幣五百萬元以下罰金。
製造、運輸、販賣專供製造或施用毒品之器具者，處一年以上七
年以下有期徒刑，得併科新臺幣一百萬元以下罰金。
前四項之未遂犯罰之。
藥事法第83條
明知為偽藥或禁藥，而販賣、供應、調劑、運送、寄藏、牙保、
轉讓或意圖販賣而陳列者，處 7 年以下有期徒刑，得併科新臺
幣 5 百萬元以下罰金。
犯前項之罪，因而致人於死者，處 7 年以上有期徒刑，致重傷
者，處 3 年以上 12 年以下有期徒刑。
因過失犯第 1 項之罪者，處 2 年以下有期徒刑、拘役或科新臺
幣 30 萬元以下罰金。
第 1 項之未遂犯罰之。
附表（詳偵卷第30頁反面至第31頁）
┌──┬────┬───────┬───────────────┐
│編號│通聯時間│     通 話者  │    通  話  內  容            │
├──┼────┼───────┼───────────────┤
│1   │98年4 月│A ：0000000000│A ：怎麼說。                  │
│    │11日9 時│（被告黃俊為）│B ：靠悲啦（台語發音）        │
│    │12分32秒│B ：0000000000│    我昨天本來要跟你拿那個的。│
│    │        │（證人林鈺融）│A ：拿什麼？                  │
│    │        │              │B ：拿上次那個。              │
│    │        │              │A ：上次那個？                │
│    │        │              │B ：衣服啦！                  │
│    │        │              │A ：現在好像沒了。            │
│    │        │              │B ：沒差啦，我已經拿到        │
│    │        │              │    了。阿你那邊還有沒有糖果？│
│    │        │              │A ：有啊，要晚上，怎麼了？    │
│    │        │              │B ：晚上喔。                  │
│    │        │              │A ：你現在很急需就對了        │
│    │        │              │    ，現在超多人要跟我拿的。  │
│    │        │              │B ：拿別人的結果別人有加東西，│
│    │        │              │    幹！                      │
│    │        │              │A ：我就跟你講說跟我拿就好了。│
│    │        │              │B ：你電話打不通啊。          │
│    │        │              │A ：你昨天拿多少？            │
│    │        │              │B ：沒有多少東西算我五百塊，有│
│    │        │              │    夠爛。                    │
│    │        │              │A ：我的從來沒爛過喔。        │
│    │        │              │B ：還有怪味道。              │
│    │        │              │A ：今天還有要拿嗎？          │
│    │        │              │B ：有。                      │
│    │        │              │A ：那我今天就進市區親自幫你服│
│    │        │              │    務，就比較多一點。        │
│    │        │              │B ：好，拜拜。                │
├──┼────┼───────┼───────────────┤
│2   │98年4 月│A：0000000000 │A ：他們還要。                │
│    │12日4 時│（證人林鈺融）│B ：講真的。                  │
│    │52分3秒 │B：0000000000 │A ：真的，不是我，是另外一個要│
│    │        │（被告黃俊為）│    的。                      │
│    │        │              │B ：要多少？                  │
│    │        │              │A ：一樣，小的。              │
│    │        │              │B ：你知道子伯吧？            │
│    │        │              │A ：我會叫他去拿，因為我不方便│
│    │        │              │    出門。                    │
│    │        │              │B ：好。                      │
├──┼────┼───────┼───────────────┤
│3   │98年4 月│A ：0000000000│A ：他在哪？                  │
│    │12日5 時│（被告黃俊為）│B ：就外面啊！                │
│    │20分11秒│B ：0000000000│A ：紅翻天那邊喔？            │
│    │        │（證人林鈺融）│B ：對啊！                    │
└──┴────┴───────┴───────────────┘